Germán Gutiérrez

Barcelona E-mail: germangutierrezcampo@gmail.com

Perfil

Desarrollador Front-End con más de 4 años de experiencia creando y manteniendo aplicaciones web y móvil en diferentes sectores. Especializado en Angular e Ionic y acostumbrado a trabajar con metodologías ágiles en grupos de 2 a 7 personas.

Estudios

2012-2017 Grado en ingeniería informática. Especialización Ingeniería del

software

Facultad de informática de Barcelona (FIB-UPC)

2020- actualidad Máster en ciencia de datos.

Universitat Oberta de Catalunya (UOC)

Experiencia laboral

De 06/2018 - actualidad

Hola consultores, consultora informática

Cargo ocupado: Desarrollador de aplicaciones web en Angular

Tareas realizadas:

- Implementación de los principios SOLID y uso de buenas prácticas para construir un Software estable, fácilmente mantenible y escalable.
- Creación de web apps principalmente en Angular que sean responsive y usables en diferentes dispositivos.
- Reuniones con cliente para definir los requisitos de cada proyecto con tal de ofrecer la mejor solución técnica en base a estos.
- Testing antes y después de cada despliegue para asegurar el correcto funcionamiento tanto de la feature añadida como del workflow principal de la aplicación.
- Revisión de código de otros miembros del equipo con tal de asegurar una buena calidad del software entregado.
- Creación de paquetes NPM de componentes reutilizables con tal de incrementar la velocidad de desarrollo mas de un 50%.
- Estrecha colaboración con otros miembros del equipo, tanto desarrolladores, UX designers, project managers como QA.
- Uso de Jira como herramienta de administración de tareas.
- Tech lead del equipo Front-End.
- Estimación de la duración de los proyectos + análisis de posibles riesgos.

De 02/2017 - 06/2018

Raona Enginyers, consultora informática

Cargo ocupado: Desarrollador de aplicaciones mobile en Ionic

Resumen: trabajo a tiempo completo en una consultora con alrededor de 200 empleados. Mi principal función era el desarrollo de apps en lonic en un equipo formado por un UX designer y 3 desarrolladores. Durante mi estancia en Raona construimos apps con notificaciones push, Firebase, Crashlytics y Google Maps. En general, mi tiempo en Raona me sirvió para interiorizar la importancia de la optimización, tanto del rendimiento de la app, como del uso de datos.

Conocimientos informática

Avanzado: Angular, Ionic, Typescript, Javascript, HTML, RxJS, ECMAScript 6, Git, TFS

Medio: CSS, React, Vue.js, Webpack

Básico: .NET, Android, Umbraco, LINQ, Java, SQLite, Azure, Firebase, C#

Idiomas

Español: Nativo Catalán: Nativo Inglés: Avanzado